# 请教陈版：土地出让合同补充协议约定减免的价格是否作为政府补助

提问人：zhoudianrun1982 时间：2015-05-15 09:05:30
背景资料：企业购买土地签订的土地出让合同金额是 9000 万元，合同中约定了面积为 340 平方米，包含了主干道面积（主干道属于公共道路）。并签订了补充协议，协议约定减免其中 1200 万元，其中 900 万元系主干道面积对应的成本金额（有计算公式）， 300 万元为投资公司代垫政府拆迁补偿款充抵土地出让金。实际上企业支付的价格是 7800 万元，但是实际开篇金额是 9000 万元，取得的国土证面积是扣除主干道的面积。现在我和同事的意见有分期，同事认定减免的 1200 万元属于政府补助，应该全额按照 9000 万入土地成本，因为开票金额是 9000 万元，减免的 1200 万元仅仅是借用了补充协议中的两个名头，实际上是一种补助行为。但是我认为从补充协议上来看是一种市场行为，而且主干道的面积并没有计算入国土证的面积。减免的 1200 万元应该冲减土地成本，不能作为政府补助，开篇 9000 万元并不影响交易的实质。 请教陈版，这种情况怎么处理比较妥当。谢谢！

回答人：chenyiwei
你的说法有一定道理，建议获取进一步证据来佐证，例如 7800 ＋ 300 ＝ 8100 万的价格与扣除主干道面积后的剩余面积之比，是否与周边类似土地的出让价格是可比的，且不低于当地的最低出让保护价。

提问人：zhoudianrun1982 时间：2015-05-15 16:01:09
陈版：如果无法获取周边地价的单价，无法进一步核实价格的公允性，是否可以作为政府补助？像以上背景资料，如果判断是确认政府补助还是作为成本的减少？

回答人：chenyiwei
如果无法获取周边地价的单价，无法进一步核实价格的公允性，那就可能按政府补助处理较好，毕竟 9000 万元的出让金是有合同依据的。